【裁判字號】    95,裁,1785
【裁判日期】    950817
【裁判案由】    綜合所得稅
【裁判全文】
最  高  行  政  法  院  裁  定
                                     95年度裁字第01785號
上  訴  人  甲○○
被 上訴 人  財政部臺灣省中區國稅局
代  表  人  鄭宗典
上列當事人間因綜合所得稅事件，上訴人對於中華民國94年3月
30日臺中高等行政法院93年度訴字第578號判決，提起上訴，本
院裁定如下：
    主  文
上訴駁回。
上訴審訴訟費用由上訴人負擔。
    理  由
一、按對於高等行政法院判決上訴，非以其違背法令為理由，不
    得為之，行政訴訟法第242條定有明文。是對於高等行政法
    院判決上訴，若未具體說明原判決違背何項法令、不適用或
    如何適用不當之具體情事，即非主張原判決違背法令以為上
    訴理由，其上訴不應准許。
二、原判決駁回上訴人在原審之訴，略以：本件上訴人申報88年
    度綜合所得稅後，經被上訴人所屬臺中市分局以92年5月7日
    以中區國稅中市二字第0920024919號函通知上訴人提示88、
    89年度綜合所得稅其他所得有關帳證，並提示各月份收入明
    細表、收費收據存根聯等資料，有上開函文及上訴人收受送
    達之郵政送達回執附於原處分卷內可憑。上訴人於92年5月
    16日提出日記帳1本、總分類帳1本、會計憑證1本，有被上
    訴人機關調閱帳簿憑證1紙在原處分機關卷內可據，足認上
    訴人並未依被上訴人所屬台中市分局前開通知提出各月份收
    入明細表、收費收據存根聯等資料，於原審審理時，上訴人
    亦未能提出其經營國語正音補習班88年度可供核實認定其此
    項收入之相關帳簿憑證。足認上訴人確未能提示可資證明該
    班88年度收入額之帳簿憑證供核，是被上訴人依派員實地訪
    查，所取據載有招生班別、學生人數、每人收費金額等記載
    ，並經上訴人簽章認證之調查記錄表為據，核定上訴人本年
    度因經營該補習班之收入總額為9,443,720元，並無不合。
    次查上訴人88、89年度綜合所得稅結算申報，原列報所經營
    之國語正音補習班費用總額分別為9,542,264元及8,813,639
    元，經被上訴人所屬台中市分局以92年5月7日中區國稅中市
    二字第0920024919號函通知於92年5月16日前提示88、89年
    度綜合所得稅其他所得有關帳證，並就薪資費用部分，命提
    示各職員出勤記錄、印領清冊、付款證明、擔任職別、學歷
    、年資等資料，經於92年5月16日提出88年度帳簿：日記帳1
    本、總分類帳1本、會計憑證1本，89年度帳簿：日記帳1本
    、總分類帳1本、會計憑證2本，該分局查核該等資料後，又
    以92年7月17日中區國稅中市二字第0920038910號函通知其
    所提示之有關帳證，其中列報之廣告費，總分類帳經查並無
    此科目之記載且亦無相關憑證等證明文件，分別有上開函文
    影本、郵務送達證書及調閱帳簿憑證附卷可證。雖主張對於
    伙食費部分被上訴人審查時有提供印領清冊，然依原處分卷
    所附調閱帳簿憑證所載，上訴人僅提出前揭日記帳、總分類
    帳、會計憑證，已敘之如前，又因上訴人所提出之上開帳證
    ，已由上訴人於92年12月23日領回上開2年度之前開帳簿，
    有領回帳證收據2紙在原處分機關卷內可證。嗣經原審於準
    備程序中命上訴人提出本件可供查核之相關帳簿文據，上訴
    人迄原審言詞辯論，均未能提出。又查上訴人88年度申報有
    關其經營國語正音補習班所使用車輛之費用，計有車號OH-3
    055、H4-8329、OC-8019、NZ-3269等4部；而89年度則除上
    開4部車外，另申報QV-3533等5部，而上訴人認上開車輛為
    其經營國語正音補習班所需要，僅提出國語日報安親班收費
    明細表，招生之學校分佈圖，雖上開國語日報安親班收費明
    細表上每月收費項目有「交通費」一項，且安親班之經營，
    依一般經驗法則，可認有使用車輛接送學童之需要，然本件
    被上訴人已認列OH-3055、H4-8329等2部車之相關費用，自
    難認上訴人所提出上開資料，係已提出其經營國語正音補習
    班有使用其所申報車輛之情形及與業務確實有關之事實證明
    ，被上訴人此部分所為上開車輛相關費用之剔除，並無違誤
    。、此外，上訴人另稱其經營國語正音補習班有提供中餐、
    點心之支出，其所遭原處分剔除之88年度修繕費、廣告費、
    保險費、水電瓦斯費、其它費用損失；89年度遭剔除之郵電
    費、修繕費、廣告費、保險費、水電瓦斯費、其他費用等亦
    屬違法一節，查上訴人對此等部分，僅提出國語日報安親班
    收費明細表，並未提出有此等中餐或點心之支出憑證，亦未
    提出相關日記帳之支出記載，而其他上開費用部分，上訴人
    亦未能提出支出該等費用之相關帳簿，及相配合之憑證供核
    ，上訴人此部分之主張，均難認屬有據等由，資為判斷之論
    據。
三、本件上訴意旨略謂：車輛使用相關費用上訴人已提出使用時
    間、地點及營運方法之資料。關於伙食費及印刷費等費用，
    上訴人於收到原判決後，始得知須提供帳簿，茲補提日記帳
    及總分類帳各2本等語。核其上訴意旨無非係對原判決認定
    事實之爭執，以及在本院提出新事實、新證據，並未具體說
    明原判決違背何項法令、不適用或如何適用不當之具體情事
    ，即非主張原判決違背法令以為上訴理由，依首開規定及說
    明，其上訴為不合法，應予駁回。
四、依行政訴訟法第249條第1項前段、第104條、民事訴訟法第
    95條、第78條，裁定如主文。
中    華    民    國    95    年    8     月    17    日
                  第四庭審判長法  官  高  啟  燦
                              法  官  黃  璽  君
                              法  官  廖  宏  明
                              法  官  楊  惠  欽
                              法  官  林  樹  埔
以  上  正  本  證  明  與  原  本  無  異
中    華    民    國    95    年    8     月    17    日
                              書記官  彭  秀  玲


司法院資訊處製作；財團法人民間司法改革基金會備份。
